【裁判字號】    95,軍上,2
【裁判日期】    950125
【裁判案由】    違反職役職責
【裁判全文】
臺灣高等法院刑事判決                   95年度軍上字第2號
上  訴  人
即  被  告  甲○○
上列上訴人因違反職役職責案件，不服國防部高等軍事法院中華
民國94年12月6日第二審判決（94年度法仁判字第159號，起訴案
號：國防部北部地方軍事法院檢察署94年訴字第220 號），提起
上訴，本院判決如下：
    主  文
上訴駁回。
    理  由
按軍事審判法第一百八十一條第五項規定，被告不服高等軍事法
院宣告有期徒刑之上訴判決者，得以判決違背法令為理由，向高
等法院提起上訴。是不服高等軍事法院有期徒刑判決而向高等法
院提出上訴者，非以原判決違背法令為理由者不得為之，此為其
上訴之法定要件。若上訴理由狀並未依據卷內訴訟資料，具體指
摘原判決不適用法則或如何適用不當，或所指摘原判決違法情事
，顯與法律規定得為向高等法院提出上訴之上訴理由之違法情形
，不相適合時，均應認為其上訴為違背法律上之程式，應予以駁
回，此觀諸軍事審判法第一百七十九條、刑事訴訟法第三百九十
五條前段之規定至明。本件原判決認定上訴人即被告甲○○係前
開單位一兵，前於民國93年9月間因違反職役職責案件，經國防
部北部地方軍事法院桃園分院判處有期徒刑1年6月，緩刑2年，
於94年1 月3日確定。詎其回役後仍不知悔改，於94年8月18日18
時許，自臺灣駐地休假離營，應於同年月22日21時返營銷假，屆
期竟因與家人爭吵，心情不佳為由而萌生長期脫免職役之意圖，
逾假潛逃在外，匿居新竹縣湖口鄉一帶廟宇，賴平日積蓄維生，
迨同年月29日20時40分許，始於新竹縣湖口鄉○○街182號2A室
親戚住處，為新竹憲兵隊憲兵尋獲，並通知甲○○所屬單位將其
帶返部隊。審據上訴人對上開逾假離去職役之事實已坦白承認，
核與該連輔導長吳俊億中尉於偵查中到庭證稱：被告離去職役後
，並未與部隊聯絡，家人也聯絡不到他，被告表示係因與家人吵
架，所以不想回部隊，後係經新竹憲兵隊協尋到案（偵查卷第29
頁、第30頁）等情相符，足認被告有長期脫免職役之意圖，已甚
明確，此外並有海軍陸戰隊陸戰六六旅步一營94年8月31日沃貫
字第09400 00460號函附接受違紀離營官兵證明書、離營通報（
94年8月28日沃貫字第0940000456號）、兵籍表、被告假單影本
各乙份在卷可憑，是其犯罪事證明確，而認被告犯陸海空軍刑法
第三十九條第一項前段之「意圖長期脫免職役而離去職役罪」，
並已審酌被告因與家人吵架心情不佳，即擅自離去職役，法紀觀
念淡薄，對部隊紀律影響非淺，曾有違反職役職責罪前科（有國
防部北部地方軍事法院檢察署94年9月20日被告刑案資料查註紀
錄表、國防部台南監獄簡復表及國防部北部地方軍事法院桃園分
院93年12月14日桃判字第256號被告違反職役職責判決書影本各
乙份在卷可稽），緩刑期間再犯本罪，到案後坦承犯行等一切情
狀，量處有期徒刑1年10月，其認事用法，均無不合，量刑亦屬
允當，乃認被告上訴為無理由。又原審因第一審之訴訟程序未依
刑事訴訟法予被告詢（詰）問之機會，或經當事人同意改行簡式
審判程序，所踐行之訴訟程序即有違法之處而撤銷第一審判決，
仍論處上訴人上開之罪刑，已詳敘其所憑之證據及認定之理由，
從形式上觀察，原判決並無認定事實不憑證據或理由不備等違法
之情事存在，本件上訴人甲○○上訴意旨略以原審量刑過重，上
訴人父親染有疾病且家境清寒，又有債務負擔，請求從輕量刑，
以能早日返家，分擔家庭經濟負擔等語，上訴人所提之前揭上訴
，並非依據卷證資料具體指摘原判決認事、採證有何違背法令，
上訴人未能指出原判決有何違背法令之處，自非適法之上訴理由
，依照首揭說明，上訴人之上訴顯不合法，應予駁回。
據上論結，應依軍事審判法第206條第1項但書，刑事訴訟法第
395條前段判決如主文。
中    華    民    國    95    年    1     月    25    日
                  刑事第十庭  審判長法  官  陳正雄
                                    法  官  黃金富
                                    法  官  許宗和
以上正本證明與原本無異。
不得上訴。
                                    書記官  沈秀容
中    華    民    國    95    年    1     月    26    日


司法院資訊處製作；財團法人民間司法改革基金會備份。
